臺灣新北地方法院刑事判決
111年度審易字第1996號
公  訴  人  臺灣新北地方檢察署檢察官
被      告  謝文鴻








上列被告因竊盜案件，經檢察官提起公訴（111年度偵字第8494
號），被告於準備程序進行中就被訴事實為有罪之陳述，經告以
簡式審判程序之旨，並聽取當事人之意見後，本院裁定進行簡式
審判程序並判決如下：
    主  文
謝文鴻犯如附表宣告刑欄所示之罪，應執行附表宣告刑欄所示之
刑及沒收（追徵）。應執行拘役貳拾伍日，如易科罰金，以新臺
幣壹仟元折算壹日。
    事實及理由
一、本件犯罪事實及證據，除犯罪事實欄一第15行「停方該處」
    更正為「停放該處」；證據部分另補充「被告謝文鴻於本院
    準備程序及審理中之自白」外，其餘均引用如附件起訴書之
    記載。
二、論罪科刑：
㈠、核被告所為，均係犯刑法第320條第1項之竊盜罪（共2罪）。
    被告所犯上開竊盜犯行，分別侵害告訴人唐承龍、阮文牌之
    獨立財產監督權，犯意各別，行為互殊，應予分論併罰。
㈡、被告構成累犯之事實及應加重其刑之事項，均應由檢察官主
    張並具體指出證明之方法後，經法院踐行調查、辯論程序，
    方得作為論以累犯及是否加重其刑之裁判基礎。又所謂檢察
    官應就被告構成累犯事實「具體指出證明方法」，係指檢察
    官應於法院調查證據時，提出足以證明被告構成累犯事實之
    前案徒刑執行完畢資料，例如前案確定判決、執行指揮書、
    執行函文、執行完畢（含入監執行或易科罰金或易服社會勞
    動執行完畢、數罪係接續執行或合併執行、有無被撤銷假釋
    情形）文件等相關執行資料，始足當之。至一般附隨在卷宗
    內之被告前案紀錄表，係司法機關相關人員依憑原始資料所
    輸入之前案紀錄，僅提供法官便於瞭解本案與他案是否構成
    同一性或單一性之關聯、被告有無在監在押情狀等情事之用
    ，並非被告前案徒刑執行完畢之原始資料或其影本，是檢察
    官單純空泛提出被告前案紀錄表，尚難認已具體指出證明方
    法而謂盡其實質舉證責任（最高法院刑事大法庭110年度台
    上大字第5660號裁定意旨參照）。查本件起訴書固記載被告
    構成累犯前科，惟檢察官僅依被告前案紀錄表構成累犯之部
    分簡要記載於起訴書上，就被告構成累犯之事實及應加重其
    刑事項，未具體指出證明之方法，依上述大法庭裁定意旨，
    本案被告不論以累犯，但列為刑法第57條第5款所定「犯罪
    行為人之品行」之審酌事項（詳後述）。
㈢、爰以行為人之責任為基礎，審酌被告不思以合法方式獲取所
    需，反任意竊取他人財物，顯然欠缺尊重他人財產法益之觀
    念，所為應予非難，兼衡其犯罪之動機、目的、手段、所行
    竊之財物價值，暨被告前有多次竊盜之前科（有被告前案紀
    錄表在卷可參），智識程度為國中畢業（見其個人戶籍資料
    ），自陳入監前從事拆除工作，日薪新臺幣（下同）5至6萬
    元，但後來因為受傷而沒有工作，無需扶養之人等生活狀況
    （參本院簡式審判筆錄第4頁），以及犯後坦承犯行，惟尚
    未與告訴人等達成和解或賠償損失等一切情狀，分別量處如
    主文所示之刑並定其應執行之刑，及均諭知易科罰金之折算
    標準，以資懲儆。
三、被告本案犯行所竊得之鑰匙1支、電動自行車充電組1組（價
    值1,000元），未據扣案，亦未實際合法發還，爰均依刑法
    第38條之1第1項前段之規定宣告沒收，並於全部或一部不能
    沒收或不宜執行沒收時，依同條第3項之規定，追徵其價額
    。
據上論斷，應依刑事訴訟法第273條之1第1項、第299條第1 項前
段、第310條之2、第454條第2項，判決如主文。
本案經檢察官陳儀芳偵查起訴，由檢察官王佑瑜到庭執行公訴。
中    華    民    國   111    年    11    月    17    日
                  刑事第二十三庭  法  官  朱學瑛
上列正本證明與原本無異。
如不服本判決，應於判決送達後20日內敘明上訴理由，向本院提
出上訴狀(應附繕本)，上訴於臺灣高等法院。其未敘述上訴理由
者，應於上訴期間屆滿後20日內向本院補提理由書「切勿逕送上
級法院」。
                                  書記官  盧姿妤
中    華    民    國   111    年    11    月    17    日
附錄本案論罪科刑法條全文：
中華民國刑法第320條
意圖為自己或第三人不法之所有，而竊取他人之動產者，為竊盜
罪，處 5 年以下有期徒刑、拘役或 50 萬元以下罰金。
意圖為自己或第三人不法之利益，而竊佔他人之不動產者，依前
項之規定處斷。
前二項之未遂犯罰之。
附表：
犯罪事實 宣告刑 即竊盜告訴人唐承龍部分 謝文鴻犯竊盜罪，處拘役拾日，如易科罰金，以新臺幣壹千元折算壹日。未扣案之鑰匙壹把沒收，於全部或一部不能沒收或不宜執行沒收時，追徵其價額。 即竊盜告訴人阮文牌部分 謝文鴻犯竊盜罪，處拘役貳拾日，如易科罰金，以新臺幣壹仟元折算壹日。未扣案之電動自行車充電器壹組沒收，於全部或一部不能沒收或不宜執行沒收時，追徵其價額。 

附件：
臺灣新北地方檢察署檢察官起訴書
                                     111年度偵字第8494號
　　被　　　告　謝文鴻　男　43歲（民國00年0月0日生）
　　　　　　　　　　　　籍設臺東縣成功戶政事務所東河辦公室
　　　　　　　　　　　　現居新北市○○區○○路0段000巷0弄00號2樓
　　　　　　　　　　　　國民身分證統一編號：Z000000000號
上列被告因竊盜案件，業經偵查終結，認應提起公訴，茲將犯罪
事實及證據並所犯法條分敘如下：
　　　　犯罪事實
一、謝文鴻前因竊盜案件，經臺灣新北地方法院以104年度簡字
    第2408號判決判處有期徒刑3月確定（下稱甲執行刑，指揮
    書執行完畢日期為民國105年2月22日）；復因竊盜案件，經
    臺灣新北地方法院以104年度易字第1217號、104年度易字第
    1256號判決判處有期徒刑5月13次、4月6次、6月1次、3月2
    次，應執行有期徒刑4年10月，上訴後，經臺灣高等法院以1
    05年度上易字第60號判決上訴駁回確定（下稱乙執行刑，指
    揮書執行完畢日期為109年9月15日）；甲、乙執行刑與竊盜
    另案判決確定之拘役刑接續執行，於109年10月26日徒刑執
    行完畢出監。詎仍不知悔改，與真實姓名、年籍不詳之「小
    何」向不知情之陳信同借用車牌號碼000-000號重型機車（
    下稱本案機車）後，於110年11月13日4時24分許，騎乘本案
    機車搭載「小何」前往新北市○○區○○路00號地下停車場後，
    見四下無人，竟意圖為自己不法之所有，基於竊盜之犯意，
    徒手拿取唐承龍遺留在停方該處之車牌號碼000-0000號重型
    機車鑰匙孔之鑰匙1把、阮文牌放置在該停車場之電動自行
    車充電器1組，得手後騎乘本案機車離去。唐承龍、阮文牌
    發現上開物品失竊報案，經警調閱現場監視器畫面，始循線
    悉上情。
二、案經唐承龍、阮文牌訴由新北市政府警察局中和分局報告偵
    辦。
　　　　證據並所犯法條
一、證據清單及待證事實
編號 證據名稱 待證事實 1 被告謝文鴻於偵查中之部分自白 1.坦承監視器畫面中穿著紅色雨衣之人為被告本人。 2.坦承有拿取上開鑰匙1把。 2 證人即告訴人唐承龍、阮文牌於警詢中之指訴 佐證上開物品遭竊之事實。 3 證人陳信同於警詢及偵查中之證述 佐證將本案機車出借與被告之事實。 4 現場及延路監視器畫面截圖12張 佐證係穿著紅色雨衣之被告搭載「小何」至現場，被告並有拿取電動自行車充電器之事實。 
二、核被告所為，係犯刑法第320條第1項之竊盜罪嫌。被告竊取
    不同被害人物品之2次犯行，犯意各別，行為互殊，分屬不
    同被害人之財產法益，請予分論併罰。又被告曾受有期徒刑
    執行完畢，有刑案資料查註紀錄表可參，其於5年內故意再犯本件
    有期徒刑以上之罪，為累犯，請參照大法官會議釋字第775號
    解釋意旨，審酌是否依刑法累犯規定加重其刑。被告上開竊
    得之鑰匙1把及電動自行車充電器1個，均為其犯罪所得，請
    依刑法第38條之1第1項前段之規定宣告沒收，如全部或一部
    不能沒收時，請依同條第3項之規定追徵其價額。
三、依刑事訴訟法第251條第1項提起公訴。
　  此　致
臺灣新北地方法院
中　　華　　民　　國　 111　　年　  9 　　月　　  1 　日
                              檢 察 官    陳  儀  芳